# 同一控制下吸收合并最终控制方合并形成的商誉

提问人：taoliang85 时间：2014-04-23 16:50:56
同一控制下吸收合并 ，确定被合并方账面价值，是否也同控股合并一样考虑最终控制方收购合并方形成的商誉

回答人：chenyiwei
是。最终控制方报表中的商誉同样按“下推会计”原则处理。

提问人：zhs7403 时间：2014-04-23 21:16:33
陈老师,实在不好意思,您的这个回复我没有完全理解,能在稍微详细一些吗?tks

回答人：chenyiwei
请参考解释 6 号第二条规定。

提问人：Deyang 时间：2014-04-23 22:34:08
弱弱的问问楼主，同一控制下合并会产生商誉吗？

回答人：chenyiwei
同一控制下合并本身自然不会产生商誉。此处讨论的是被合并方最初被最终控制方通过非同一控制下合并取得控制权的情况下，最终控制方合并报表层面商誉的下推处理。